臺灣臺北地方法院民事裁定　　　　　　100年度抗更(一)字第9號
抗　告　人　國華人壽保險股份有限公司
法定代理人　陳清江
上列抗告人與相對人新國忠有限公司間聲請選任臨時管理人事件
，抗告人對於民國99年2月26日民事裁定提起抗告，經本院於民
國99年11月30日以99年度抗字第109號民事裁定駁回抗告，抗告
人提起再抗告，經臺灣高等法院於民國100月5月16日以100年度
非抗字第68號廢棄原裁定並發回本院更為裁定，本院裁定如下：
    主  文
原裁定廢棄。
選任游軒語（原名：游原讓，民國○○年○月○○日生、國民身分證
統一編號：Ｚ000000000、住新北市○○區○○街104號3樓）為相
對人新國忠有限公司之臨時管理人。
聲請程序費用及抗告、再抗告程序費用由相對人負擔。
    理  由
一、抗告人於原審聲請及抗告意旨略以：相對人新國忠有限公司
    分別於民國87年6月2日、6月25日向抗告人借款共計新臺幣
    （下同）3億5,800萬元，因相對人公司之法定代理人即董事
    葉宗憲已於95年1月17日死亡，該公司並無其他董事，其他
    全體股東迄今未選任繼任董事，已無董事可執行相對人公司
    業務，相對人公司早已陷入空轉，顯有損害該公司權益之虞
    ，抗告人無權要求相對人公司之其他股東「再行選任董事」
    ，而抗告人為相對人之債權人，為確保抗告人權利，乃以利
    害關係人身分，依公司法第108條第4項規定準用同法第208
    條之1第1項規定，聲請選任相對人公司之臨時管理人等語。
二、按有限公司之董事不為或不能行使職權，致公司有受損害之
    虞時，法院因利害關係人或檢察官之聲請，得選任一人以上
    之臨時管理人，代行董事之職權；但不得為不利於公司之行
    為，公司法第108條第4項準用同法第208條之1第1項定有明
    文。揆之公司法第208條之1第1項之立法意旨，在於公司因
    董事死亡、辭職或當然解任，致董事會無法召開行使職權；
    或董事全體或大部分均遭法院假處分不能行使職權，甚或未
    遭假處分執行之剩餘董事消極地不行使職權，致公司業務停
    頓，影響股東權益及國內經濟秩序，故增訂該條規定，俾符
    實際。次按有限公司應至少置董事一人執行業務並代表公司
    ，最多置董事三人，應經三分之二以上股東之同意，就有行
    為能力之股東中選任之；董事有數人時，得以章程特定一人
    為董事長，對外代表公司。執行業務之董事請假或因故不能
    行使職權時，指定股東一人代理之；未指定代理人者，由股
    東間互推一人代理之，公司法第108條第1項及第2項亦有明
    文。
三、經查，相對人公司僅設有董事葉宗憲一人，而葉宗憲已於95
    年1月17日死亡等情，有該公司變更登記事項表、戶籍謄本
    （原審卷第10頁至第12頁）等件在卷可稽，應堪信為真實。
    抗告人為相對人公司之債權人，亦有借據、他項權利證明書
    、抵押權設定契約書等件為證（原審卷第5頁至第9頁），足
    見抗告人確屬相對人公司之利害關係人。又相對人公司之董
    事葉宗憲死亡後，其餘股東並未依公司法第108條第2項之規
    定，互推一人代理執行業務之董事行使職權，致相對人公司
    無法正常運作，其業務自有停頓之虞，確有選任臨時管理人
    之必要，是抗告人依公司法第108條第4項準用同法第208條
    之1第1項規定，聲請選任相對人公司之臨時管理人，即屬有
    據，應予准許。再查，相對人公司之股東除葉宗憲外，尚有
    新華昌有限公司（下稱新華昌公司）、隆義昌有限公司（下
    稱隆義昌公司）及姚嘉芝，其出資額分別為475,000,000元
    、167,000,000元及300,000元，足見新華昌公司為相對人公
    司之最大股東，而新華昌公司及隆義昌公司之法定代理人均
    為游軒語（原名：游原讓），而游軒語為成年人，其於新華
    昌公司及隆義昌公司之出資額亦分別高達3,699,500,000元
    及3,337,100,000元，與相對人公司、新華昌公司、隆義昌
    公司之關係均甚密切，衡情應無為不利於相對人公司行為之
    理。本院斟酌上情，認抗告人聲請選任游軒語擔任相對人公
    司之臨時管理人應為允當。爰選任游軒語擔任相對人公司之
    臨時管理人。
四、據上論結，本件抗告為有理由，依非訟事件法第46條、第21
    條第2項，民事訴訟法第495條之1第1項、第492條、第78條
    ，裁定如主文。
中    華    民    國   100    年     7    月    28    日
                  民事第四庭    審判長法  官  張瑜鳳
                                      法  官  陳靜茹
                                      法  官  林怡伸
以上正本係照原本作成。
本裁定除以適用法規顯有錯誤為理由外，不得再抗告。如提起再
抗告，應於收受後10日內委任律師為代理人向本院提出再抗告狀
。並繳納再抗告費新台幣1,000元。
中    華    民    國   100    年     7    月    28    日
                                      書記官  鄭美華